最高法院民事裁定                                八十七年度台上字第四六五號
    上  訴  人  游鴻仁
                游房發
                游張柑
    被 上訴 人  許朝彩
    訴訟代理人  陳德義律師
右當事人間請求返還房屋事件，上訴人對於中華民國八十六年七月八日台灣高等法院
第二審判決（八十六年度上易字第三一號），提起上訴，本院裁定如左：
    主  文
上訴駁回。
第三審訴訟費用由上訴人負擔。
    理  由
按對於第二審判決上訴，非以其違背法令為理由，不得為之。民事訴訟法第四百六十
七條定有明文。依同法第四百六十八條規定，判決不適用法規或適用不當者，為違背
法令。而判決有同法第四百六十九條所列各款情形之一者，為當然違背法令。是當事
人提起上訴，如依民事訴訟法第四百六十八條規定，以第二審判決有不適用法規或適
用法規不當為理由時，其上訴狀或理由書應有具體之指摘，並揭示該法規之條項或其
內容。若係成文法以外之法則，應揭示該法則之旨趣。倘為司法院解釋、或本院之判
例，則應揭示該判解之字號或其內容。如以民事訴訟法第四百六十九條所列各款情形
為理由時，其上訴狀或理由書，應揭示合於該條款之事實。上訴狀或理由書如未依此
項方法表明，或其所表明者，顯與上開法條規定之情形不相合時，即難認為已對第二
審判決之違背法令有具體之指摘，其上訴自難認為合法。本件上訴人對第二審判決提
起上訴，雖以該判決違背法令為由，惟核其上訴理由狀所載內容，係就原審取捨證據
、認定事實之職權行使，指摘其為不當，而未具體表明合於不適用法規、適用法規不
當、或民事訴訟法第四百六十九條所列各款之情形，難認對該判決之如何違背法令已
有具體之指摘。依首揭說明，應認其上訴為不合法。末查向地政機關申請辦理不動產
登記所使用之買賣所有權移轉契約書，其上記載之買賣房屋價格，通常均較實際交易
價額便宜甚多，此為眾所周知之事實，故原審以此為標準，計算上訴人游房發、游張
柑給付被上訴人之損害金，對上訴人游房發等有利，且上訴人游房發等於台灣桃園地
方法院判決後，對此並無爭執，至上訴本院後，始謂：審判長未行使闡明權，逕以系
爭房屋前開買賣價格，計算伊等應付被上訴人之損害金，為違背法令云云，並無可採
。至於台灣桃園地方法院判決於其結論欄記載：「本件原告之訴為一部有理由，一部
無理由，依民事訴訟法第七十九條但書……」字樣，係顯然錯誤，應由台灣桃園地方
法院依民事訴訟法第二百三十二條第一項規定，以裁定更正之，併此明。
據上論結，本件上訴為不合法。依民事訴訟法第四百八十一條、第四百四十四條第一
項、第九十五條、第七十八條，裁定如主文。
中      華      民      國    八十七    年      三      月      六      日
                              最高法院民事第一庭
                                  審判長法官  李  錦  豐
                                        法官  楊  鼎  章
                                        法官  李  慧  兒
                                        法官  蘇  茂  秋
                                        法官  陳  國  禎
      右正本證明與原本無異
                                              書  記  官
中      華      民      國    八十七    年      三      月     十九     日
